臺灣嘉義地方法院刑事判決　　　　　　　 94年度訴字第249號
公　訴　人　臺灣嘉義地方法院檢察署檢察官
被　　　告　甲○○　男　32歲.
上列被告因違反毒品危害防制條例案件，經檢察官提起公訴 (94
年度毒偵字第557號)，由本院合議庭裁定由受命法官獨任行簡式
審判程序審理後，判決如下：
    主  文
甲○○連續施用第一級毒品，累犯，處有期徒刑捌月，扣案之第
一級毒品海洛因壹包（淨重零點柒伍公克），沒收銷燬之，前開
毒品外包裝壹個（重零點貳壹公克）、注射針筒柒支、橡皮筋壹
條、填充器貳支均沒收。
    事  實
一、甲○○前於民國90年間因施用毒品案件，經本院以90年度毒
    聲字第283號裁定令入戒治處所施以強制戒治，於91年12月
    30 日執行完畢，又於91年間因施用第二級毒品案件，經本
    院以91年度易字第635號判決判處有期徒刑7月確定，甫於93
    年1 月7日縮短刑期執行完畢。詎甲○○猶不知悔悟，明知
    海洛因係毒品危害防制條例所定之第一級毒品，不得無故施
    用、持有，竟於上開強制戒治執行完畢釋放後，5年內復萌
    生施用第一級毒品海洛因之概括犯意，自94年2月間起至94
    年4 月27日中午12時止，在嘉義縣太保市新埤里166號住處
    房內，以針筒注射之方式，施用第1級毒品海洛因多次。嗣
    於94 年4月27日晚間10時30分許，在嘉義縣新港鄉○○○○
    ○道路旁，為警查獲，並扣得第一級毒品海洛因（淨重0.75
    公克，包裝袋重0.21公克）、注射針筒7支、橡皮筋1條、填
    充器2支等物，經警對甲○○採集尿液送驗後，呈嗎啡陽性
    反應（海洛因在人體內代謝為嗎啡），始查悉全情。
二、案經嘉義縣警察局報請臺灣嘉義地方法院檢察署檢察官偵查
    起訴。
    理  由
一、按除被告所犯為死刑、無期徒刑、最輕本刑為3年以上有期
    徒刑之罪或高等法院管轄第一審案件者外，於法院行準備程
    序進行中，被告先就被訴事實為有罪之陳述時，審判長得告
    知被告簡式審判程序之旨，並聽取當事人、代理人、辯護人
    及輔佐人之意見後，裁定進行簡式審判程序；且受命法官行
    準備程序，與法院或審判長有同一之權限；又簡式審判程序
    之證據調查，不受刑事訴訟法第159條第1項、第161條之2、
    第161條之3、第163條之1及第164條至第170條規定之限制，
    刑事訴訟法第273條之1第1項、第279條第2項前段、第273條
    之2分別定有明文。查本案被告甲○○所犯為死刑、無期徒
    刑、最輕本刑為3年以上有期徒刑以外之罪，且非高等法院
    管轄第一審之案件，經本院合議庭裁定由受命法官行準備程
    序時，被告就被訴事實為有罪之陳述後，復經本院合議庭裁
    定由受命法官獨任行簡式審判程序，是其證據之調查，自不
    受刑事訴訟法第159條第1項、第161條之2、第161條之3、第
    163 條之1及第164條至第170條規定之限制，合先敘明。
二、上揭被告甲○○對其於前揭時、地，以將第一級毒品海洛因
    加水稀釋，再以注射針筒注射之方式，連續施用第一級毒品
    海洛因之事實，業據其於本院審理時自承不諱。且被告於94
    年4月28日凌晨1時0分經警對之採集尿液送臺灣檢驗科技股
    份有限公司以「免疫學分析法」及「氣相層析／質譜儀法」
    檢驗結果，呈嗎啡及可待因陽性反應 (海洛因於人體會代謝
    成嗎啡，因此海洛因之施用者，係檢驗其尿液中之嗎啡反應
    ) 等情，此有臺灣科技檢驗股份有限公司濫用藥物尿液檢驗
    報告及代號與真實姓名對照表各1紙在卷足稽（見警訊卷第5
    頁、本院卷第18.19頁)，復有第一級毒品海洛因（淨重0.75
    公克，包裝袋重0.21公克）、其所有供施用第一級毒品海洛
    因所用之注射針筒7支、橡皮筋1條、填充器2支等物扣案可
    資佐證。且上開第一級毒品海洛因，經送法務部調查局鑑定
    ，認送鑑證物鑑驗結果，含第一級第6項毒品海洛因成分（
    淨重0. 75公克，包裝袋重0.21公克）等情，有該局94年6月
    15日調科壹字第180002011號鑑驗通知書一紙，在本院卷內
    可佐。又參以初次吸食煙毒者，經人體代謝作用於8小時內
    ，約有百分之80之量排出，24小時後，約有百分之90排出，
    72小時後仍有微量排出，依個人體質不同排出時間亦有差異
    ，尤其成癮者其於吸食後120小時內所採尿液，配合具公信
    力之儀器，仍可驗出等情，有憲兵司令部80年3月25日80年
    鑑驗字第0999號函可參，可知若被告尿液中驗得海洛因陽性
    反應，應認其於採尿前回溯72小時內之某時，有施用海洛因
    ，準此，足認被告自白施用第一級毒品海洛因之犯行，核與
    事實相符，應堪採信。
三、又查，被告甲○○前於90年間因施用毒品案件，經本院以90
    年度毒聲字第283號裁定送強制戒治，於91年12月30日執行
    完畢等情，有臺灣嘉義地方法院檢察署刑案資料查註紀錄表
    、臺灣高等法院被告前案紀錄表等在卷可參，則被告於強制
    戒治執行完畢釋放後，5年內再犯毒品危害防制條例第10條
    之罪，本件事證明確，被告連續施用第一級毒品之犯行堪以
    認定。
四、查海洛因為毒品危害防制條例所謂之第一級毒品，觀諸該條
    例第2條第2項第1款之規定甚明，核被告甲○○上開以將第
    一級毒品海洛因加水稀釋，再以注射針筒注射之方式，施用
    第一級毒品海洛因之行為，係犯毒品危害防制條例第10 條
    第1項之施用第一級毒品罪。其施用第一級毒品前持有毒品
    之低度行為，為其施用毒品之高度行為所吸收，不另論罪。
    被告多次施用第一級毒品海洛因之犯行，時間緊接，方法相
    同，所犯又係構成要件相同之罪名，顯係基於概括之犯意反
    覆為之，應依刑法第56條連續犯之規定以一罪論，並加重其
    刑。再被告前於91年間因施用第二級毒品案件，經本院以91
    年度易字第635號判決有期徒刑7月確定，於甫93年1月7日縮
    短刑期執行完畢等情，有臺灣高等法院被告前案紀錄表及臺
    灣嘉義地方法院檢察署刑案資料查註紀錄表附卷可憑，其於
    有期徒刑執行完畢後5年以內再犯本件有期徒刑以上之罪，
    為累犯，應依刑法第47條之規定遞加重其刑。爰審酌被告不
    思其正值盛年，堪為社會大用之際，卻長期耽溺於戕身之物
    ，且前已有施用毒品之紀錄，並經強制戒治後，竟又再度施
    用，顯見其意志不堅，仍未戒絕，自我把持、控制之能力顯
    然不佳，毫無悔改之意，又施用足以導致精神障礙、性格異
    常，甚至造成生命危險之毒品，戕害一己之身體健康，及其
    犯罪之動機、目的、手段、坦承犯罪之犯後態度尚稱良好等
    一切情狀，量處如主文所示之刑，以資懲儆。扣案之第一級
    毒品海洛因一包（淨重0.75公克），係毒品，有上開法務部
    調查局鑑定通知書一紙附卷可證，應依毒品危害防制條例第
    18條第1項前段規定，不問屬於犯人與否，沒收銷燬之；前
    開毒品外包裝一個（重0.21公克）、注射針筒7支、橡皮筋1
    條、填充器2支等物，係被告所有且供本件施用第一級毒品
    犯行所用之物，業據其供陳在卷，應依刑法第38條第1項第2
    款規定併予宣告沒收之。
五、據上論斷，應依刑事訴訟法第299條第1項前段、第273條之1
    第1項，毒品危害防制條例第10條第1項、第23條第2項、第
    18條第1項前段，刑法第11條前段、第56條、第47條、第38
    條第1項第2款，判決如主文。
本案經檢察官古富祺到庭執行職務。
中　　華　　民　　國　　94　　年　　7 　　月　　11　　日
                  刑事第五庭    法　官　洪嘉蘭
以上正本證明與原本無異。
如不服本判決，應於判決送達後10日內，向本院提出上訴狀。
中　　華　　民　　國　　94　　年　　7 　　月　　11　　日
                            　　書記官　吳明蓉
附錄法條：
毒品危害防制條例第10條第1項
施用第一級毒品者，處六月以上五年以下有期徒刑。
